【裁判字號】    89,易,1209
【裁判日期】    891124
【裁判案由】    竊盜
【裁判全文】
臺灣新竹地方法院刑事判決                        八十九年度易字第一二九號
    公  訴  人  臺灣新竹地方法院檢察署檢察官
    被      告  甲○○
右列被告因竊盜等案件，經檢察官提起公訴 (八十九年度偵字第四九○六號)，本院
判決如左：
    主  文
甲○○竊盜，處有期徒刑參月，緩刑貳年，緩刑期內付保護管束。
扣案之安全帽壹頂、雨衣壹件，均沒收。
    事  實
一、甲○○意圖自己不法之所有，於民國八十九年八月二十七日晚間八時許，在新竹
    市○○路二五號臺灣積體電路製造股份有限公司第八廠員工休息室內編號Ｃ四六
    五號置物箱處，竊取乙○○所有皮包內之中國國際商業銀行及新竹中小企業銀行
    提款卡各一張及現金新台幣 (下同) 三萬二千元，得手後留供己用，旋又基於意
    圖為自己不法所有之概括犯意，先於同日晚間八時四十分許，至臺灣省合作金庫
    新竹支庫設於新竹市○○路二三號處之自動提款機，持上開竊得之中國國際商業
    銀行提款卡插入提款機並輸入密碼後，盜領取得現金二萬元一次，繼於翌日上午
    十一時十二分許，在新竹國際商業銀行新竹分行設於新竹市○○路一二九號之自
    動提款機，為避免身分暴露而穿戴安全帽一頂、雨衣一件後，持上開竊得之中國
    國際商業銀行提款卡插入提款機並輸入密碼二次，分別盜領取得現金三萬元、一
    萬五千元各一次。嗣為警於八十九年八月二十九日晚間八時許在新竹縣竹北市○
    ○路三三三之一號查獲，並扣得安全帽一頂、雨衣一件。
二、案經乙○○訴由新竹市警察局移送臺灣新竹地方法院檢察署檢察官偵查起訴。
    理  由
一、訊據被告甲○○對於右揭時、地竊取告訴人乙○○所有之提款卡二張及盜領現金
    二萬元、三萬元、一萬五千元共三次等情，均坦白承認，核與告訴人乙○○指訴
    情節大致相符，此外並有盜領現金照片六幀、被告甲○○著雨衣比對照片二幀、
    存褶影本一件附卷及安全帽一頂、雨衣一件扣案可資佐証，堪認被告甲○○上開
    所辯屬實。被告甲○○雖另辯稱伊並未竊取告訴人皮包內之現金三萬二千元云云
    ，惟查告訴人該次遭竊之物品，除上開提款卡二張外，尚有現金三萬二千元亦一
    併失竊等語，業據告訴人指訴歷歷，參以被告甲○○因缺錢而行竊，行竊時確曾
    看見告訴人所有皮包內放有現金三萬二千元等情，亦據被告甲○○於本院八十九
    年十一月七日審理時供承在卷，則被告既因缺錢而行竊，在行竊同時看見現金與
    提款卡，衡情應無僅竊取提款卡而放棄現金不取之理，被告甲○○所辯未竊取現
    金三萬二千元云云，尚與常情不符，應不可採。本件事証明確，被告上開犯行，
    洵堪認定。
二、核被告甲○○所為係犯刑法第三百二十條第一項之竊盜罪及同法第三百三十九條
    之二第一項之以不正方法由自動付款設備取得他人之物罪。被告一個竊盜行為竊
    取告訴人所有之提款卡及現金，侵犯一個財產監督權僅成立一個竊盜罪，檢察官
    雖認為被告竊取現金部分不能証明，而未一併提起公訴，然被告竊取告訴人所有
    之現金及檢察官提起公訴之竊取告訴人所有之提款卡間，具有單純一罪之關係，
    已如前述，本院自得一併加以審理、判決。又被告三次插入提款卡於自動付款設
    備並輸入密碼而盜領取得他人現金，其時間緊接、方法相同，且觸犯構成要件相
    同之罪名，顯係基於概括犯意所為，應依刑法第五十六條連續犯之規定論以一罪
    並加重其刑。被告竊取告訴人所有之上開提款卡後，隨即持向自動付款設備盜領
    現金，顯見被告竊取提款卡之初即意為盜領現金，其所犯上開二罪間，具有方法
    、目的之牽連關係，應依刑法第五十五條牽連犯之規定從一較重之竊盜罪論處。
    另被告事後已與告訴人達成和解，並分期賠償告訴人損失等情，亦據被告供承及
    告訴人陳稱在卷 (本院八十九年十一月七日審理筆錄參照)，本院審酌上情及被
    告犯罪之動機、目的、手段、方法、所生危害等一切情狀，量處如主文所示之刑
    ，以示懲儆。又扣案之安全帽一頂、雨衣一件，係被告所有並供其穿戴盜領款項
    防止遭人認出身分之用，亦據被告於本院八十九年十一月七日審理時供承在卷，
    爰併依刑法第三十八條第一項第二款規定，宣告沒收之。又被告前未曾受有期徒
    刑以上刑之宣告，亦有臺灣高等法院被告全國前案紀錄表在卷可稽，其經此偵審
    程序後，應能知所警愓，本院認為所宣告之主刑以暫不執行為適當，爰併宣告緩
    刑二年，緩刑期內付保護管束，期能改過自新並收督促向善之效。
據上論斷，應依刑事訴訟法第二百九十九條第一項前段，刑法第三百二十條第一項、
第三百三十九條之二第一項、第五十五條、第三十八條第一項第二款、第七十四條第
一款、第九十三條第一項，罰金罰鍰提高標準條例第一條，判決如主文。
本案經檢察官章京文到庭執行職務。
中      華      民      國    八十九    年     十一     月    二十四    日
                              臺灣新竹地方法院刑事第二庭
                                  法  官  王  永  春
右正本證明與原本無異。
如不服本判決，應於判決送達後十日內向本院提出上訴狀( 應附繕本 )，上訴於
臺灣高等法院。
                                  書記官  馮  玉  玲
中      華      民      國    八十九    年     十一     月    二十四    日
附錄本案論罪科刑法條：
中華民國刑法第三百二十條
 (普通竊盜罪、竊佔罪)
意圖為自己或第三人不法之所有，而竊取他人之動產者，為竊盜罪，處五
年以下有期徒刑、拘役或五百元以下罰金。
意圖為自己或第三人不法之利益，而竊佔他人之不動產者，依前項之規定
處斷。
前二項之未遂犯罰之。
中華民國刑法第三百三十九條之二
意圖為自己或第三人不法之所有，以不正方法由自動付款設備取得他人之
物者，處三年以下有期徒刑、拘役或一萬元以下罰金。
以前項方法得財產上不法之利益或使第三人得之者，亦同。


司法院資訊處製作；財團法人民間司法改革基金會備份。
